---
title: "TP3"
output:
  html_document:
    df_print: paged
---

# Comenzamos prendiendo la librería tidyverse 

```{r}
library(tidyverse)
```

# Descargamos y guaradamos como objeto la base sobre películas de IMDB de Datos de Miércoles.

```{r}
imdb <- read_csv("https://raw.githubusercontent.com/cienciadedatos/datos-de-miercoles/master/datos/2020/2020-02-19/ranking_imdb.csv")
```

# Modificamos la base para quedarnos sólamente con las películas con más de 100.000 votos y creamos una variable que agrupe por década.

```{r}
imdbm <- imdb %>% 
  filter(votos > 100000) %>% 
  mutate(decada = floor(anio/10)*10)
```

# Generamos un gráfico con línea de mejor ajuste que nos muestra la relación entre duración de una película y puntuación promedio.

```{r}
ggplot(imdbm, aes(duracion, puntaje)) +
  geom_smooth(colour = 'yellow') +
  scale_x_continuous(n.breaks = 8) +
  labs(x = 'Cantidad de minutos', 
       y = 'Puntuación promedio', 
       title = 'La relación entre duración y puntuación promedio obtenida en IMDB',
       subtitle = 'Tomando únicamente películas con más de 100.000 calificaciones',
       caption = 'Base obtenida de Datos de Miércoles') + 
  theme_minimal() +
  theme(text = element_text('Avenir Next Condensed'),
        plot.subtitle = element_text(face = 'italic'),
        plot.title = element_text(face = 'bold'))
```

# Comprobamos si esa relación es consistente independientemente de la década que observemos. 

```{r}
ggplot(imdbm, aes(duracion, puntaje)) +
  geom_smooth(colour = 'yellow') +
  scale_x_continuous(n.breaks = 4) +
  facet_wrap(~ decada) + 
  labs(x = 'Cantidad de minutos', 
       y = 'Puntuación promedio', 
       title = 'La relación entre duración y puntuación promedio obtenida en IMDB',
       subtitle = 'Tomando únicamente películas con más de 100.000 calificaciones',
       caption = 'Base obtenida de Datos de Miércoles') +
  theme_minimal() +
  theme(text = element_text('Avenir Next Condensed'),
        plot.subtitle = element_text(face = 'italic'),
        plot.title = element_text(face = 'bold'))
  
  
```

# Como solámente tenemos una observación en nuestra base que corresponde a la década del `20 (Metrópolis de Fritz Lang) el cuadro correspondiente a dicha década queda vacío. Con el objetivo de que quede más prolija la presentación vamos a modificar nuevamente la base de datos para eliminar las observaciones correspondientes a la década del `20 y volvemos a correr el mismo gráfico.

```{r}
imdbm <- imdbm %>% 
  filter(decada != '1920')
```
```{r}
ggplot(imdbm, aes(duracion, puntaje)) +
  geom_smooth(colour = 'yellow') +
  scale_x_continuous(n.breaks = 4) +
  facet_wrap(~ decada) + 
  labs(x = 'Cantidad de minutos', 
       y = 'Puntuación promedio', 
       title = 'La relación entre duración y puntuación promedio obtenida en IMDB',
       subtitle = 'Tomando únicamente películas con más de 100.000 calificaciones',
       caption = 'Base obtenida de Datos de Miércoles') +
  theme_minimal() +
  theme(text = element_text('Avenir Next Condensed'),
        plot.subtitle = element_text(face = 'italic'),
        plot.title = element_text(face = 'bold'))
```

